

```{r}
library(tidyverse)
```

Laden, Entpacken und Daten RStudio zur Verfügung stellen:

```{r}
BX_Book_Ratings <- read_delim("BX-CSV-Dump/BX-Book-Ratings.csv", 
    ";", escape_double = FALSE, trim_ws = TRUE)
BX_Books <- read_delim("BX-CSV-Dump/BX-Books.csv", 
    ";", escape_double = FALSE, trim_ws = TRUE)
BX_Users <- read_delim("BX-CSV-Dump/BX-Users.csv", 
    ";", escape_double = FALSE, trim_ws = TRUE)
```

#Säubern und Transformation der Daten

```{r}
books <- BX_Books %>%
  select(ISBN,`Book-Title`,`Book-Author`,`Year-Of-Publication`,Publisher)
head(books)
```

```{r}
users <- BX_Users %>%
  mutate(Age = as.numeric(Age))
```

```{r}
ratings <- BX_Book_Ratings %>%
  left_join(books)
```

Bücher ohne Titel werden herausgefiltert:

```{r}
ratings <- ratings %>%
  filter(!is.na(`Book-Title`))
```


```{r}
ratings_per_user <- ratings %>%
  group_by(`User-ID`) %>%
  summarize(n = n()) %>%
  arrange(desc(n))
ratings_per_user
```

Nun filtern wir die Nutzer heraus, die keine Bewertung abgegeben haben:

```{r}
users <- users %>%
  left_join(ratings_per_user) %>%
  filter(n > 0)
```

```{r}
users
```

```{r}
users <- users %>%
  filter(!is.na(Age)) %>%
  mutate(country = str_remove(Location,".*,")) %>%
  filter(country != "")
head(users)
```

```{r}
users %>%
  group_by(country) %>%
  summarize(n = n()) %>%
  arrange(desc(n))
```


```{r}
users <- users %>%
  mutate(country = str_extract(country, "\\w+"))
```

```{r}
(ratings.distribution <- ratings %>%
  group_by(`User-ID`) %>%
  summarize(n = n()) %>%
  arrange(desc(n)) %>%
  group_by(n) %>%
  summarize(m = n()) )
```

```{r}
hist(ratings.distribution$n, breaks=100)
```

#Welche Bücher sind am Besten bewertet?


```{r}
ratings %>%
  group_by(`Book-Title`) %>%
  filter(`Book-Rating` > 0) %>%
  summarise(dieBestenBuecher = mean(`Book-Rating`)) %>%
  arrange(desc(dieBestenBuecher)) %>%
  head(.,10)
```


Sollte die Anzahl der Bewertung mit rein spielen?

```{r}
ratings %>%
  group_by(`Book-Title`) %>%
  filter(`Book-Rating` > 0) %>%
  summarise(dieBestenBuecher = median(`Book-Rating`), wieviele = n()) %>%
  arrange(desc(dieBestenBuecher), desc(wieviele)) %>%
  filter(wieviele > 10) %>%
  head(.,10)
```

#Welche Autoren sind am Besten bewertet?

```{r}
ratings %>%
  group_by(`Book-Author`) %>%
  filter(`Book-Rating` > 0) %>%
  summarise(dieBestenBuecher = median(`Book-Rating`), wieviele = n()) %>%
  arrange(desc(dieBestenBuecher), desc(wieviele)) %>%
  filter(wieviele > 10) %>%
  head(.,10)
```

#Welcher Verlag hat die Besten Bücher?

```{r}
ratings %>%
  group_by(Publisher) %>%
  filter(`Book-Rating` > 0) %>%
  summarise(dieBestenBuecher = median(`Book-Rating`), wieviele = n()) %>%
  arrange(desc(dieBestenBuecher), desc(wieviele)) %>%
  filter(wieviele > 10)  %>%
  head(.,10)
```




