---
title: "R Notebook"
output: html_notebook
---

#Laden der Pakete & Daten:

```{r}
library(tidyverse)
library(arules)
library(arulesViz)
library(e1071)
library(pROC)
library(caret)
library(rpart)
library(rpart.plot)
```

```{r}
read_csv("titanic.csv")
```


```{r}
glimpse(titanic)
```

#Allgemeine Auswertungen zur Titanic & Überlebenschance:

```{r}
titanic %>%
  group_by(survived, sex) %>%
  summarise(Anzahl = n())
```

```{r}
titanic1 <- titanic %>%
  group_by(sex) %>%
  select(pclass, survived, sex, age) %>%
  filter(survived == 1) %>%
  mutate(age = as.numeric(age)) %>%
  filter(!is.na(age)) %>%
  summarise(Anzahl = n())
titanic1
```

```{r}
titanic2 <- titanic %>%
  group_by(sex) %>%
  select(pclass, survived, sex, age) %>%
  filter(survived == 0) %>%
  mutate(age = as.numeric(age)) %>%
  filter(!is.na(age)) %>%
  summarise(Anzahl = n())
titanic2
```
Hauptsächlich sind Männer gestorben.

```{r}
titanic3 <- titanic %>%
  group_by(age) %>%
   filter(survived == 1) %>%
select(pclass, survived, age) %>%
mutate(age = as.numeric(age)) %>%
filter(!is.na(age)) %>%
  summarise(Anzahl = n()) %>%
  arrange(desc(Anzahl))
titanic3
```


```{r}
titanic4 <- titanic %>%
  group_by(age) %>%
  mutate(age = as.numeric(age)) %>%
  filter(!is.na(age)) %>%
  filter(survived == 0)%>%
  summarise(Anzahl = n()) %>%
  arrange(desc(Anzahl))
titanic4
```

Das Alter hilft uns hier nicht wirklich weiter, es sind zwar viele junge Überlebende dabei, auber auch sehr viele junge Menschen, die gestorben sind. Die Auswertung nach Geschlecht war eindeutiger!

Schauen wir uns mal die Passagierklasse an:

```{r}
titanic %>%
  group_by(pclass, survived) %>%
  mutate(age = as.numeric(age)) %>%
  filter(!is.na(age)) %>%
  filter(survived == 1) %>%
summarise(Anzahl = n()) %>%
  unique()
```

```{r}
titanic %>%
  group_by(pclass, survived) %>%
  mutate(age = as.numeric(age)) %>%
  filter(!is.na(age)) %>%
  filter(survived == 0) %>%
summarise(Anzahl = n()) %>%
  unique()
```

Auch die Passagierklasse hat scheinbar mit der Überlebenswahrscheinlichkeit zu tun. Man sieht, dass die meisten Überlebenden aus Passagierklasse 1 stammten, ebenso wie die meisten Sterbenden aus Klasse 3.

```{r}
titanic %>%
  select(survived, age, sex) %>%
  mutate(age = as.numeric(age)) %>%
  filter(!is.na(age)) %>%
filter(age < 18) %>%
group_by(sex) %>%
summarise(Anzahl = n()) 
```

```{r}
titanic %>%
  select(survived, age, sex) %>%
  mutate(age = as.numeric(age)) %>%
  filter(!is.na(age)) %>%
filter(age < 18) %>%
  filter(survived == 1) %>%
group_by(sex) %>%
summarise(Anzahl = n())
```

Scheinbar hatten Mädchen eine höhere Überlebenschance als Jungen. Hat die pcall etwas mit der Überlebenswahrscheinlichkeit zu tun?


```{r}
titanicall <- titanic %>%
  select(survived,pclass, age, sex) %>%
  mutate(age = as.numeric(str_replace(age,",","."))) %>%
    mutate(sex = ifelse(sex == "female", 1, 0))
```


```{r}
titanicall <- na.omit(titanicall)
```



```{r}
set.seed(107)
inTrain <- createDataPartition(
  y = titanicall$survived,
  p = .8,
  list = FALSE)
training <- titanicall[ inTrain,]
testing <- titanicall[-inTrain,]
```

```{r}
model <- svm(survived ~ ., data = training)
summary(model)
pred <- predict(model, testing[,-1], prabability = FALSE)
```

```{r}
(test.results <- cbind(pred, testing))
```

```{r}
test.results2 <- test.results %>%
  mutate(pred = ifelse(pred>=0.5,1,0))
table(test.results2$pred, testing$survived)
```

```{r}
pROC_obj <- roc(test.results$survived, test.results$pred,
            smoothed = TRUE,
            ci=TRUE, ci.alpha=0.9, stratified=FALSE,
            plot=TRUE, auc.polygon=TRUE, max.auc.polygon=TRUE, grid=TRUE,
            print.auc=TRUE, show.thres=TRUE)
```

#Mit mehr als zwei Features: survived & pclass (hat die Überlebenswahrscheinlichkeit etwas mit der Klasse der Passagiere zu tun?)

```{r}
titanicall <- titanic %>%
  select(survived,pclass, age, sex) %>%
  mutate(age = as.numeric(str_replace(age,",","."))) %>%
mutate(sex = ifelse(sex == "female", 1, 0))
```


```{r}
titanicall <- na.omit(titanicall)
```

```{r}
set.seed(107)
inTrain <- createDataPartition(
  y = titanicall$survived,
  p = .8,
  list = FALSE)
training <- titanicall[ inTrain,]
testing <- titanicall[-inTrain,]
```

```{r}
model <- svm(survived ~ pclass, data = training)
summary(model)
pred <- predict(model, testing[,-1], prabability = FALSE)
```


```{r}
(test.results <- cbind(pred, testing))
```


```{r}
library(pROC)
pROC_obj <- roc(test.results$survived, test.results$pred,
            smoothed = TRUE,
            ci=TRUE, ci.alpha=0.9, stratified=FALSE,
            plot=TRUE, auc.polygon=TRUE, max.auc.polygon=TRUE, grid=TRUE,
            print.auc=TRUE, show.thres=TRUE)
```

#oder mit dem Geschlecht?

```{r}
titanicall <- titanic %>%
  select(survived,pclass, age, sex) %>%
  mutate(age = as.numeric(str_replace(age,",","."))) %>%
mutate(sex = ifelse(sex == "female", 1, 0))
```


```{r}
titanicall <- na.omit(titanicall)
```

```{r}
set.seed(107)
inTrain <- createDataPartition(
  y = titanicall$survived,
  p = .8,
  list = FALSE)
training <- titanicall[ inTrain,]
testing <- titanicall[-inTrain,]
```

```{r}
model <- svm(survived ~ sex, data = training)
summary(model)
pred <- predict(model, testing[,-1], prabability = FALSE)
```

```{r}
(test.results <- cbind(pred, testing))
```

```{r}
library(pROC)
pROC_obj <- roc(test.results$survived, test.results$pred,
            smoothed = TRUE,
            ci=TRUE, ci.alpha=0.9, stratified=FALSE,
            plot=TRUE, auc.polygon=TRUE, max.auc.polygon=TRUE, grid=TRUE,
            print.auc=TRUE, show.thres=TRUE)
```

##Was sind die Unterschiede in der Performance der Algorithmen? Finden Sie Erklärungen dafür!

Decision Tree:

```{r}
library(rpart)
library(rpart.plot)
tree<- rpart(survived~., data = training, method = 'class')
rpart.plot(tree)
```

Ich habe dazu im Internet ein Notebook gefunden, wo jemand die unterschiedlichen Methoden mit dem Datensatz Titanic gegenübergestell hat. 
Leider bin ich am Versuch, dieses nachzubauen, gescheitert...
Auf jeden FAll wurde dort für jede Methode ein "overall prediction Success", ein "survival prediction succes", ein "Death prediction success" und eine Zeit für den Datensatz Titanic ermittelt.
Für die drei Methoden Decision Tree, Naive Bayes und Support Vector Machine gab es folgende Ergebnisse:

Decision Tree: 
Overall prediction succss:   77.5289
Survival prediction success: 63.23529
Death prediction success:    86.36364
Time in sec:                 0.00266991

Naive Bayes:
Overall prediction succss:   79.77528
Survival prediction success: 66.17647
Death prediction success:    88.18182
Time in sec:                 0.0416100

Support Vector Machine (SVM):
Overall prediction succss:   76.40449
Survival prediction success: 66.17647
Death prediction success:    82.72727
Time in sec:                 0.0997958

Wie man sieht, ist der Erfolg über alles der Naive Bayes von diesen drei Methoden die erfolgreichste.
Bei der Richtigkeit zur Voraussage der Überlebenswahrscheinlichkeit führt die Naive Bayes zusammen mit der Support Vector Machine Methode.
Bei der Richtigkeit zur Voraussage der Sterbenswahrscheinlichkeit führt wieder die Methode Naive Bayes.
Bezüglich der benötigten Zeit zur Durchführung der Methoden benötigt die Support Vectorm Machine Methode am Längste.
Das könnte daran liegen, dass aus den vorhandenen Prädiktoren zusätzliche Variablen gebildet werden.
Die Methode Decision Tree benötigt am wenigsten Zeit, weil hier einfache "Ja/Nein-Abfragen einen Baum aufbauen". Diese sind wie man oben sieht in den Ebenen nicht unbedingt gleich
So wird bei den Männern zunächst das Alter abgefragt, bei den Frauen die pclass.




